臺灣高等法院臺南分院刑事判決　　　　 96年度上訴字第758號
上　訴　人
即　被　告　乙○○
指定辯護人　本院公設辯護人　甲○○
上列上訴人因違反槍砲彈藥刀械管制條例案件，不服臺灣臺南地
方法院96年度訴字第333號中華民國96年5月21日第一審判決（起
訴案號：臺灣臺南地方法院檢察署96年度偵字第4號），提起上
訴，本院判決如下：
    主  文
上訴駁回。
    事  實
一、乙○○明知未經中央主管機關許可，不得持有槍、彈，竟於
    民國 (下同)95 年1月1日凌晨某時許，在省道臺17號公路臺
    南市路段「黃金海岸」某處，自某姓名、年籍不詳之成年男
    子，取得仿BERETTA廠84型半自動手槍所製造槍枝換裝土造
    金屬槍管改造而成，具有殺傷力之改造手槍1支（槍枝管制
    編號0000000000號，含彈匣1個）以及同具殺傷力之土造子
    彈5顆（經鑑定試射二顆後，剩餘三顆），即未經許可而持
    有。嗣於95年12月12日晚上8時35分許，經警持臺灣臺南地
    方法院法官核發搜索票，前往臺南縣新市鄉○○村○○路92
    巷10號1樓之1乙○○住處房間內，查獲並扣得上開改造槍枝
    及子彈。
二、案經臺南市警察局第五分局報請臺灣臺南地方法院檢察署檢
    察官偵查起訴。
    理    由
甲、程序部分：本案被告乙○○及辯護人對搜索及扣案之證據，
    明示同意採為證據，且無事證顯示係公務員因違法蒐證所取
    得之供述證據，本院審酌該等供述證據作成時之情況，認為
    適於作為證據，依刑事訴訟法第159條之1第2項、第159條之
    4第1款、第159條之5第1項等規定，應認為均有證據能力，
    合先敘明。
乙、實體部分：
    一、上揭犯罪事實，業據被告乙○○於警訊、偵查、原審及
        本院審理中，坦承不諱 (詳警卷第1頁至第4頁、偵查卷
        第9頁、原審卷第16頁、第30頁、第31頁、96年7月19日
        筆錄)，並有上開改造手槍1支（槍枝管制編號：000000
        0000號)、土造子彈5顆（均8.7mm金屬彈頭）扣案可資
        佐證，且上開槍、彈係在其住處當場搜索查獲，有臺灣
        臺南地方法院搜索票、扣押筆錄及扣押物品目錄附卷可
        按 (附於警卷第5頁至第7頁)，足證被告之自白與事實
        相符。
    二、扣案之槍枝及子彈，經送內政部警政署刑事警察局鑑驗
        結果，認槍枝係由仿BERETTA廠84型半自動手槍製造槍
        枝，換裝土造金屬槍管改造而成之改造手槍，機械性能
        良好，可擊發適用子彈，認具殺傷力，扣案子彈5顆均
        係土造子彈，具8.7mm金屬彈頭（經該局採樣2顆試射，
        均可擊發，尚餘3顆)認均具殺傷力，有該局96年1月24
        日刑鑑字第0950188707號槍彈鑑定書乙份附卷可參 (附
        於偵查卷第19頁至第21頁)，本案事證明確，至被告於
        本院審理時辯稱：伊取得該槍、彈後，不知如何處理，
        並無持有之犯意云云，顯係卸責之詞，不足取信，犯行
        應可認定。
    三、查被告未經許可，持有可發射子彈具有殺傷力之改造手
        槍罪及具有殺傷力之子彈，核其所為，係犯槍砲彈藥刀
        械管制條例第8條第4項、第12條第4項之未經許可，持
        有子彈罪。被告以一持有之行為，同時觸犯未經許可持
        有改造手槍及未經許可持有子彈罪，為想像競合犯，應
        依刑法第55條之規定，從一較重之未經許可持有改造手
        槍罪處斷。扣案之改造手槍1支（槍枝管制編號：00000
        00000號，含彈匣1個)、土造子彈3顆（均具8.7mm金屬
        彈頭），為違禁物，應依刑法第38條第1項第1款規定宣
        告沒收。至內政部警政署刑事警察局於鑑驗時所試射之
        上開子彈2顆（見前開鑑驗通知書），皆已不具殺傷力
        ，非屬違禁物，故不另為沒收之諭知。
    四、原審認被告罪證明確，適用槍砲彈藥刀械管制條例第8
        條第4項、第12條第4項，刑法第11條前段、第55條、第
        42條第3項前段、第38條第1項第1款，並審酌被告雖非
        法持有槍、彈，嚴重威脅社會治安，惟未持上開槍彈犯
        案，並其犯後坦承犯行，態度良好等一切情狀，量處有
        期徒刑參年貳月，併科罰金新臺幣拾萬元，並諭知罰金
        如易服勞役，以新臺幣壹仟元折算壹日。扣案改造手槍
        壹支及土造子彈參顆並依法宣告沒收，認事用法俱無不
        合，量刑亦稱妥適，被告上訴意旨認原審量刑太重，指
        摘原判決不當，並無可取，為無理由，應予駁回。
丙、據上論斷，應依刑事訴訟法第368條，判決如主文。
本案經檢察官林炎昇到庭執行職務。
中　　華　　民　　國　　96　　年　　8　　月　　16　　日
                  刑事第五庭    審判長法　官　楊明章
                                      法　官  楊子莊
                                      法　官  戴勝利
以上正本證明與原本無異。
如不服本判決，應於收受本判決後十日內向本院提出上訴書狀。
其未敘述上訴理由者並得於提起上訴後十日內向本院補提理由書
狀（均須按他造當事人之人數附繕本）「切勿逕送上級法院」。
　　　　　　　　　　　　　　　　　　　書記官　陳淑貞
中　　華　　民　　國　　96　　年　　8　　月　　16　　日
附錄：本判決論罪科刑法條：
槍砲彈藥刀械管制條例第8條：
未經許可，製造、販賣或運輸鋼筆槍、瓦斯槍、麻醉槍、獵槍、
空氣槍或第4條第1項第1款所定其他可發射金屬或子彈具有殺傷
力之各式槍砲者，處無期徒刑或5年以上有期徒刑，併科新臺幣1
千萬元以下罰金。
未經許可，轉讓、出租或出借前項所列槍枝者，處5年以上有期
徒刑，併科新臺幣1千萬元以下罰金。
意圖供自己或他人犯罪之用，而犯前二項之罪者，處無期徒刑或
7年以上有期徒刑，併科新臺幣1千萬元以下罰金。
未經許可，持有、寄藏或意圖販賣而陳列第1項所列槍枝者，處3
年以上10年以下有期徒刑，併科新臺幣700萬元以下罰金。
第1項至第3項之未遂犯罰之。
